

Juan Camilo Betancur Mejía

Desarrollador Full-Stack



Medellín, Colombia

+57 3207436151



jcbmdeveloper@gmail.com



camilobetancur.com

HABILIDADES

- Creatividad
- Trabajo en equipo
- Comunicación asertiva
- Liderazgo
- Adaptabilidad
- Resolución de problemas

FORTALEZAS

- React
- JavaScript
- C#
- TypeScript
- HTML
- CSS
- Sass
- Styled components
- Git
- SQL Server
- Dart
- Flutter
- XML
- Wordpress
- Entity Framework

IR A SITIO WEB



PERFIL PROFESIONAL

Desarrollador Full Stack con más de 10 años de experiencia en la creación de soluciones de software utilizando HTML, CSS, librerías y Frameworks JavaScript, .Net (C#) Y bases de datos SQL. Actualmente me desempeño como desarrollador full stack (React & .Net Core), he tenido la posibilidad de trabajar para compañías de diferentes sectores económicos como lo son: servicios, transportes y sector cooperativo.

FORMACIÓN ACADÉMICA

Administrador de sistemas informáticos | 2020

Escolme Institución Universitaria

Tecnología en sistemas | 2016

Fundación Universitaria Autónoma de las Américas

Cesde Institución Educativa | 2012

Técnico desarrollo de software

Cesde Institución Educativa | 2009

Técnico en mantenimiento de computadores

EXPERIENCIA

Visionamos Tecnología - Medellín, Colombia |2018 - Actualmente Analista de desarrollo de software

Análisis, desarrollo y mantenimiento de aplicaciones y servicios transaccionales para el sector cooperativo y entidades vinculadas a la red coopcentral de Colombia usando tecnologías como: HTML, XML, CSS, Sass, Bootstrap, JavaScript, React, Razor, Kendo UI, .Net Core, API's, Entity Framework, SQL Server.

Zibor Desarrolladores- Medellín, Colombia | 2013 - 2018

Desarrollador full stack

Empresa dedicada a desarrollo de software a la medida donde me desempeñaba como desarrollador FullStack utilizando tecnologías como: HTML, CSS, Bootstrap, JavaScript, Razor, DevExpress, WebForms, .Net Core, API's, Entity Framework, SQL Server.

Controlmovil - Medellín, Colombia | 2011 – 2013

Desarrollador web

Empresa dedicada al desarrollo de aplicaciones para dispositivos móviles donde me encargaba del desarrollo del CRM y API's usando tecnologías como: HTML, CSS, Bootstrap, JavaScript, React, Razor, Kendo UI, .Net Core, Java, API's, Entity Framework, SQL Server, Azure.